【裁判字號】    99,易,2034
【裁判日期】    990730
【裁判案由】    毒品危害防制條例
【裁判全文】
臺灣臺中地方法院刑事判決              99年度易字第2034號
公  訴  人  臺灣臺中地方法院檢察署檢察官
被      告  甲○○
上列被告因違反毒品危害防制條例案件，經檢察官提起公訴（99
年度毒偵字第627號），於本院準備程序，被告就被訴事實為有
罪之陳述，經本院告知簡式審判程序意旨，並聽取當事人之意見
後，經合議庭裁定改行簡式審判程序，本院判決如下：
    主  文
甲○○施用第二級毒品，累犯，處有期徒刑肆月，如易科罰金，
以新臺幣壹仟元折算壹日。扣案之玻璃球吸食器壹個，沒收之。
    犯罪事實
一、甲○○前因施用毒品案件，經觀察、勒戒後，認無繼續施用
    毒品之傾向，於民國97年10月20日執行完畢後釋放，並由臺
    灣臺中地方法院檢察署檢察官以97年度毒偵字第2630號為不
    起訴處分確定。又前因竊盜、搶奪等案件，經本院分別以96
    年度易字第498號、96年訴字第1351號判決各判處有期徒刑8
    月確定，並各經依法減刑為有期徒刑4月確定，而於98年3月
    26日縮刑期滿執行完畢。詎其猶不知悔改，復基於施用第二
    級毒品甲基安非他命之犯意，於99年1月20日下午12時10分
    許為警採尿時往前回溯二、三天內之某時，在其位於臺中縣
    大里市○○路74巷6號之住處，將甲基安非他命置於玻璃球
    吸食器內，以火燒烤使生煙霧狀後吸食其煙之方式，施用第
    二級毒品甲基安非他命1次（該吸食器業經其拋棄而未扣案
    ）。嗣於同日上午11時50分許（起訴書誤載為下午3時30分
    許），在臺中縣太平市○○路○段215號前，因行跡可疑為警
    盤查，且起獲未使用過之玻璃球吸食器1個，並採集其尿液
    檢驗結果，呈現安非他命、甲基安非他命陽性反應，始悉上
    情。
二、案經臺中縣警察局太平分局報請臺灣臺中地方法院檢察署檢
    察官偵查起訴。
    理  由
一、按除簡式審判程序及簡易程序及第376條第1款、第2款所列
    之罪之案件外，第一審應行合議審判，又除被告所犯為死刑
    、無期徒刑、最輕本刑為3年以上有期徒刑之罪或高等法院
    管轄第一審案件者外，於刑事訴訟法第273條第1項程序進行
    中，被告先就被訴事實為有罪之陳述時，審判長得告知被告
    簡式審判程序之旨，並聽取當事人、代理人、辯護人及輔佐
    人之意見後，裁定進行簡式審判程序；刑事訴訟法第284條
    之1、第273之1條第1項分別定有明文。查本件被告甲○○所
    犯係屬刑事訴訟法第376條第1款所列之最重本刑為3年以下
    有期徒刑、拘役或專科罰金之罪，依法獨任進行審理程序，
    又被告於本院行準備程序時就被訴事實為有罪之陳述，依前
    揭規定，經聽取當事人之意見後，裁定改行簡式審判程序。
    又簡式審判程序之證據調查，依刑事訴訟法第273條之2規定
    ，不受同法第159條第1項審判外陳述排除之限制，再被告對
    於卷內之各項證據，亦不爭執證據能力，故卷內所列之各項
    證據，自得作為證據，合先敘明。
二、次按犯毒品危害防制條例第10條施用第一、二級毒品之罪者
    ，檢察官應先聲請法院裁定將被告令送勒戒處所觀察、勒戒
    ，經觀察、勒戒後，認無繼續施用毒品傾向者，應即釋放，
    並為不起訴之處分或不付審理之裁定；認有繼續施用毒品傾
    向者，應由檢察官聲請法院裁定令入戒治處所施以強制戒治
    ，且經觀察、勒戒或強制戒治執行完畢釋放後，5年內再犯
    第10條之罪，檢察官應依一般刑事訴訟程序予以起訴論罪科
    刑，此觀諸毒品危害防制條例第20條第1項、第2項、第23條
    第2項前段規定自明。查被告甫於97年10月20日因觀察、勒
    戒執行完畢而釋放，揆諸前開規定，本案檢察官逕行起訴，
    核無違誤，自應由本院依法判決。
三、上揭犯罪事實，業據被告甲○○於偵訊及本院審理時均坦承
    不諱，並有玻璃球吸食器1個扣案，復有扣押物品清單1紙在
    卷可證。而為警所採之尿液，經送鑑驗結果確呈安非他命、
    甲基安非他命陽性反應，亦有詮昕科技股份有限公司於99年
    2月2日出具之濫用義務尿液檢驗報告1份附卷可稽。此外，
    復有警員職務報告書、查獲現場圖、臺中縣警察局太平分局
    毒品尿液真實姓名對照表、採尿同意書各1份在卷可證。按
    氣相層析質譜儀（GC/MS）檢驗法，為目前最常採用測試嫌
    疑人有無施用毒品之確認方法，蓋在良好的操作條件下，以
    氣相層析質譜儀作藥物及其代謝產物之定性及定量分析，將
    可排除偽陽性之可能，幾乎不會有偽陽性反應產生，此有行
    政院國軍退除役官兵輔導委員會臺北榮民總醫院83年4月7日
    （83）北總內字第03059號函可資參照。又按常人如未施用
    毒品，其尿水中當無呈毒品藥物陽性反應，倘有施用者，約
    70%於24小時內自尿中排出，約90%於96小時自尿中排出，故
    推算施用時間距採尿時間最長可能不會超過4日，此經行政
    院衛生署藥物食品檢驗局91年2月8日（81）藥檢壹字第0011
    56號函示甚明。準此，被告所採集之尿液，經以氣相層析質
    譜分析法檢驗結果，既呈安非他命、甲基安非他命陽性反應
    ，足認被告於99年1月20日下午12時10分許為警採尿時往前
    回溯96小時內某時，確有施用第二級毒品甲基安非他命之事
    實。是被告之自白應可採信，且有其他證據可補強，並查與
    事實相符。本案事證明確，被告犯行已經證明，應依法論科
    。
四、核被告甲○○所為，係犯毒品危害防制條例第10條第2項之
    施用第二級毒品罪。被告施用第二級毒品前持有第二級毒品
    之低度行為，應為其施用第二級毒品之高度行為所吸收，不
    另論罪。又被告前有犯罪事實欄所載之前科，甫於98年3月
    26日縮刑期滿執行完畢，有臺灣高等法院被告前案紀錄表在
    卷可稽。其受徒刑之執行完畢後，5年以內故意再犯本件有
    期徒刑以上之罪，為累犯，應依刑法第47條第1項規定加重
    其刑。爰審酌被告施用毒品係自戕行為，並未因此而危害他
    人，且被告犯罪手段尚屬平和，並衡以其素行、智識能力暨
    犯後坦承犯行，並表示家有幼兒及年老父母待照料，有戒毒
    絕心，態度良好等一切情狀，量處如主文所示之刑，並諭知
    易科罰金之折算標準。另扣案之未使用過之玻璃球吸食器1
    個，為被告所有，預備供施用毒品犯罪所用之物，業據被告
    供承在卷（見本院卷第27頁筆錄），爰依刑法第38條第1項
    第2款後段、第3項之規定，併予宣告沒收之。
五、依刑事訴訟法第273條之1第1項、第299條第1項前段、第310
    條之2、第454條第1項，毒品危害防制條例第10條第2項，刑
    法第11條前段、第38條第1項第2款後段、第3項、第41條第1
    項前段、第47條第1項，刑法施行法第1條之1，判決如主文
    。
六、如不服本判決，應於收受送達後10日內向本院提出上訴書狀
    ；並應敘述具體理由；其未敘述上訴理由者，應於上訴期間
    屆滿後20 日內向本院補提理由書（均須按他造當事人之人
    數附繕本）「切勿逕送上級法院」。
本案經檢察官乙○○到庭執行職務。
中    華    民    國    99    年    7     月    30    日
                  刑事第七庭    法  官  黃賢婷
以上正本證明與原本無異。
                                書記官  江美琪
中    華    民    國    99    年    7     月    30    日
附錄本案論罪科刑法條：
毒品危害防制條例第10條第2項
施用第二級毒品者，處3年以下有期徒刑。

司法院資訊處製作；財團法人民間司法改革基金會備份。
